臺灣高等法院臺中分院刑事裁定　
110年度聲字第1944號
聲  請  人  臺灣高等檢察署臺中檢察分署檢察官     
受  刑  人  張天林




上列聲請人因受刑人數罪併罰有二裁判以上，聲請定其應執行之
刑（聲請案號：110年執聲字第898號），本院裁定如下：
    主  文
張天林因犯如附表所示各罪所處之徒刑，應執行有期徒刑壹年參
月。
    理  由
一、聲請意旨略以：受刑人張天林因搶奪等罪，先後經判決確定
    如附表，數罪中雖有刑法第50條第1項但書所列情形，惟受
    刑人已請求檢察官聲請定應執行刑，有臺灣臺中地方檢察署
    民國110年7月8日是否請求定應執行刑調查表足稽，應依刑
    法第50條第2項、第53條、第51條第5款規定，定其應執行之
    刑。爰依刑事訴訟法第477條第1項聲請裁定等語。
二、按刑法第2條第1項規定：「行為後法律有變更者，適用行為
    時之法律。但行為後之法律有利於行為人者，適用最有利於
    行為人之法律。」又被告行為後，刑法為法律之變更，依刑
    法第51條定應執行刑時，「裁判確定前犯數罪，其中一罪在
    新法施行前者，亦同（即亦應為新舊法比較）。」最高法院
    95年5月23日第8次刑事庭會議決議可資參照。本件受刑人於
    為附表犯行後，刑法第50條已於民國102年1月23修正公布，
    並自102年1月25日生效施行，修正前刑法第50條規定：「裁
    判確定前犯數罪者，併合處罰之。」修正後刑法第50條規定
    :「裁判確定前犯數罪者，併合處罰之。但有下列情形者，
    不在此限。一、得易科罰金之罪與不得易科罰金之罪。二、
    得易科罰金之罪與不得易服社會勞動之罪。三、得易服社會
    勞動之罪與不得易科罰金之罪。四、得易服社會勞動之罪與
    不得易服社會勞動之罪。前項但書情形，受刑人請求檢察官
    聲請定應執行刑者，依第51條規定定之。」依修法前刑法第
    50條規定，於同時有得易科罰金、得易服社會勞動與不得易
    刑處分之情形，符合裁判確定前犯數罪之規定者，一律併合
    處罰，其目的在使受刑人得依同法第51條各款規定，享有併
    合處罰，限制加重刑罰之恤刑利益（最高法院98年度臺抗字
    第697號裁定參照），惟法院裁定定應執行刑時，未必會減
    免受刑人之刑期，修正刑法第50條規定使行為人取得易科罰
    金之利益，行為人於裁判時雖未能因定執行刑而取得限制加
    重刑罰之利益，惟仍得於判決確定後聲請檢察官定執行刑，
    整體觀察應屬有利於行為人之修正。故經比較新舊法之結果
    ，修正後刑法第50條之規定較有利於被告（臺灣高等法院10
    2年第一次刑事庭庭長、法官會議決議參照）。次按數罪併
    罰，有二裁判以上者，依刑法第51條之規定，定其應執行之
    刑；數罪併罰，分別宣告其罪之刑，依下列各款定其應執行
    者：五、宣告多數有期徒刑者，於各刑中之最長期以上，各
    刑合併之刑期以下，定其刑期。但不得逾30年，刑法第53條
    、第51條第5款分別定有明文。
三、查本件受刑人張天林因搶奪等案件，業經本院及臺灣臺中地
    方法院判處如附表所示之刑（其中如附表編號1、2所示共4
    罪，曾定應執行有期徒刑8月），均經確定在案，有各該刑
    事裁判及臺灣高等法院被告前案紀錄表附卷可稽。而受刑人
    所犯如附表編號1、2所示之罪均為得易科罰金之罪；如附表
    編號3所示之罪，為不得易科罰金之罪，屬刑法第50條第1項
    但書規定之情形。茲受刑人請求檢察官向法院聲請合併定應
    執行刑，有臺灣臺中地方檢察署110年7月8日刑法第50條第1
    項但書案件是否請求定應執行刑調查表1份在卷可稽，檢察
    官依受刑人請求聲請定其應執行之刑，合於刑法第50條第2
    項之規定，經核檢察官之聲請為正當，並依刑事訴訟法第37
    0條第1、3項規定之法理（最高法院103年度第14次刑事庭會
    議(二)意旨參照），復審酌受刑人所犯各罪之犯罪時間、犯
    罪類型、犯罪手段、對社會之危害等情，爰定其應執行之刑
    如主文所示。至附表編號1、2所示已執行部分當不能重複執
    行，然此應由檢察官於指揮執行時扣除之，尚與定應執行之
    刑之裁定無涉（最高法院81年度臺抗字第28號、93年度臺抗
    字第119號裁定要旨參照）。
四、依刑事訴訟法第477條第1項，刑法第2條第1項但書、第51條
    第5款、第53條、第50條第2項，裁定如主文。
中　　華　　民　　國　　110 　年　　7 　　月　　30　　日
           刑事第六庭    審判長法　官  唐  光  義
　　　　　　　　　　　　　　   法　官  劉  柏  駿 
　　　　　　　　　　　　       法　官  許  冰  芬                          
以上正本證明與原本無異。     
如不服本裁定，應於收受送達後5日內向本院提出抗告書狀(須附
繕本)。
                               書記官  陳  怡  芳

中　　華　　民　　國　　110 　年　　7 　　月　　30　　日
附表：受刑人張天林定應執行之刑案件一覽表
編        號  1 2 罪        名  竊盜 竊盜 宣   告   刑  有期徒刑2月 （共3罪） 有期徒刑4月  犯 罪 日 期  ①97/07/04 ②97/07/09（2次） 97/10/22 偵查（自訴）機關年度案號  臺中地檢97年度偵字第24975號 臺中地檢97年度偵字第24975號 最後事實審 法院 臺中地院 臺中地院  案號 97年度易字第4639號 97年度易字第4639號  判決日期 97/11/28 97/11/28 確定判決 法院 臺中地院 臺中地院  案號 97年度易字第4639號 97年度易字第4639號  判決確定 日期 97/12/22 97/12/22 是否為得易科罰金之案件  得易科罰金、得易服社會勞動 得易科罰金、得易服社會勞動 備註  ①臺中地檢98年度執字第1553號 ②編號1、2定應執行有期徒刑8月（已執畢）  
編號  3 （以下空白） 罪名  搶奪  宣告刑  有期徒刑9月  犯罪日期  97/10/20  偵查（自訴）機關年度案號  臺中地檢108年度偵字第26476號  最後事實審 法院 中高分院   案號 109年度上訴字第2209號   判決日期 109/12/16  確定判決 法院 最高法院   案號 110年度台上字第3424號   判決確定 日期 110/05/20  是否為得易科罰金之案件  不得易科罰金、不得易服社會勞動  備註  臺中地檢110年度執字第8099號